# 有关利息资本化

提问人：helencrowhhy 时间：2019-02-27 16:03:34
对于占用一般借款的利息资本化，求教：
根据准则讲解，资本化率要用所有的一般借款，来计算。
1 、如果期初就有很多借款，这些借款前期都已经用掉了；实际上占用的是今年新增的借款，这种情况还是需要考虑所有一般借款吗？
2 、除了长期借款，还有一些短期借款，短期借款都是经营用的，需要包含在资本化率的计算里面吗？

回答人：chenyiwei
个人理解，还是尽可能确定一般借款与资本支出之间的对应关系，根据实际占用一般借款的情况确定将哪些一般借款纳入资本化金额的计算。如果无法合理确定，理论上是不能认可一般借款费用资本化的。至少应将可确定未被资本支出占用的借款（如你提到的短期借款）予以排除。